【裁判字號】    90,易,515
【裁判日期】    900302
【裁判案由】    竊盜
【裁判全文】
臺灣板橋地方法院刑事判決                            九十年度易字第五一五號
    公  訴  人  臺灣板橋地方法院檢察署檢察官
    被      告  乙○○
右列被告因竊盜案件，經檢察官提起公訴（八十九年度偵字第二三○四七號），本院
判決如左：
    主  文
乙○○無罪。
    理  由
一、公訴意旨略以：乙○○意圖為自己不法之所有，於民國八十九年十二月十日十一
    時許（起訴書誤載為零時），在台北縣中和市○○路二十六巷口附近，以向不知
    情之陳志明借得車號ＢＨ—三○三號拖吊車為工具，竊取甲○○所有車牌號碼二
    四一─七三八六號自用小客車一部，嗣為甲○○發現後報警查獲，因認被告涉犯
    刑法第三百二十條第一項之竊盜罪嫌云云。
二、按犯罪事實應依證據認定之，無證據不得推定其犯罪事實，又不能證明被告犯罪
    者，應諭知無罪之判決，刑事訴訟法第一百五十四條、第三百零一條第一項定有
    明文。所謂認定犯罪事實之證據，係指足以認定被告確有犯罪行為之積極證據而
    言，該項證據自須適合於被告犯罪事實認定，始得採為斷罪資料。又苟未能發現
    相當證據，或證據不足以證明，自不能以推測或擬制之方法，以為裁判基礎，亦
    分別有最高法院二十九年度上字第三一○五號及同院四十年度台上字第八六號判
    例意旨可資參照。
三、公訴意旨認被告涉犯竊盜罪嫌，無非係以案經被害人甲○○指訴甚詳，並有贓物
    領據一紙附卷可稽，而被告乙○○雖曾辯以係某檳榔攤之人託其移動車輛，並無
    意圖不法所有而行竊之舉，惟其始終無法指明檳榔攤之人為何人以實其說，而認
    被告所辯不足採信為主要論據，所論固非無見。惟查：被告固坦承有於前述公訴
    意旨所指時、地以拖吊車搬動被害人甲○○所有車輛，惟其先於偵查中辯稱伊僅
    打算移車，沒有偷的意思，且要偷也要趁晚上，且要找較新的車輛等語（見臺灣
    板橋地方法院檢察署八十九年十二月十一日訊問筆錄）；後於本院審判中辯稱伊
    並無竊為己有之意，僅因其妻子告以有朋友央其將此車輛拖至前方空地，伊乃以
    拖吊車將車輛拖至空地即放下，並無行竊之舉；至於其於偵訊中稱係某檳榔攤之
    人託其拖車，乃因其妻子說住檳榔攤對面之人叫伊去移車，故誤為是檳榔攤之人
    叫伊去移車子等語（見本院九十年二月二十一日審判筆錄）。核以被告拖車之時
    間在上午十一時許，且其既已借得拖吊車，大可尋找有價值之車輛下手行竊，而
    就卷附車輛照片四紙觀之，被害人甲○○所有之車輛已破爛不堪，且甲○○亦稱
    ：這輛車子已停在那裡三、四年沒有開了，且因修繕費用過高，故沒有將車子送
    去修繕等語（見本院九十年二月二十一日審判筆錄），是被告於偵查中所辯其根
    本無竊取該車之動機及意思，應非虛言。再查：被害人甲○○之妻子黃惠讌到庭
    結證稱：「八十九年十一月底時，我在一家小吃店遇到蔡月桂，她對我提及她先
    生在做拖吊的。我就想到我先生甲○○的車子放在巷口好幾年了，車上的東西常
    常被偷，所以我就請他們幫忙把車子拖到前面的空地上。我忘了向我先生提起。
    因為他們還沒有確定何時要幫我們移開車子。」等語；證人蔡月桂亦表示情形確
    如證人黃惠讌所言（均見本院九十年二月二十一日審判筆錄），是核證人所述均
    與被告所辯諸情互符。是被告主觀上既以其太太受人之託，轉而囑其將甲○○所
    有之前揭車輛拖至前方空地，縱被告不能指明究為何人所囑託，然尚不能遽以論
    斷被告即有意圖為自己不法所有而下手行竊之行為。此外復查並無其他積極證據
    足資認定被告有被訴之犯行，公訴人所指被告涉犯罪嫌要屬不能證明，揆諸前揭
    說明，自應為被告無罪之諭知。
據上論斷，應依刑事訴訟法第三百零一條第一項，判決如主文。
本案經檢察官蔡顯鑫到庭執行職務
中      華      民      國     九十     年      三      月      二      日
                                      臺灣板橋地方法院刑事第六庭
                                          法  官  林漢強
右正本證明與原本無異。
如不服本判決，應於判決送達後十日內，向本院提出上訴狀。
                                          書記官  黃大千
中      華      民      國     九十     年      三      月      二      日


司法院資訊處製作；財團法人民間司法改革基金會備份。
